【裁判字號】    92,財管,26
【裁判日期】    920730
【裁判案由】    
【裁判全文】
臺灣高雄地方法院民事裁定  九十二年財管字第二六號
    聲  請  人  復華商業銀行股份有限公司
    法定代理人  甲○○
    代  理  人  乙○○
右聲請人聲請選任遺產管理人事件，本院裁定如左：
    主      文
選任曾劍虹律師為被繼承人趙朕康之遺產管理人。
程序費用由被繼承人趙朕康之遺產負擔。
    理      由
一、按繼承開始時，繼承人之有無不明者，由親屬會議於一個月內選定遺產管理人，
    並將繼承開始及選定遺產管理人之事由，向法院報明；無親屬會議或親屬會議未
    於前條所定期限內選定遺產管理人者，利害關係人或檢察官，得聲請法院選任遺
    產管理人，並由法院依前項規定為公示催告。民法第一千一百七十七條、第一千
    一百七十八條第二項分別定有明文。
二、本件聲請意旨略以：被繼承人趙朕康（原名趙永康，男，身分證統一編號：Ｚ0
    00000000，住高雄市○○區○○路五八一號十樓）於八十六年二月十四
    日向聲請人借得新台幣（下同）一百二十萬元，而於九十一年九月三十日死亡，
    其繼承人均已向法院聲明拋棄繼承權，致被繼承人趙朕康之遺產無人繼承，亦不
    能依民法第一千一百七十七條選定遺產管理人，聲請人為被繼承人趙朕康之債權
    人，為利害關係人，爰依非訟事件法第七十八條第一項規定，為此聲請准許選任
    遺產管理人，負責處理遺產之一切事宜，並提出借據、抵押設定契約書、他項權
    利證明書、本院九十一年度繼字第一一三九號函、除戶謄本、繼承系統表、戶籍
    謄本、財政部台財融（二）字第○九一○○三八七八六號函為證。
三、聲請人主張之前揭事實，業據其提出借據、抵押設定契約書、他項權利證明書、
    本院九十一年度繼字第一一三九號函、除戶謄本、繼承系統表、財政部台財融（
    二）字第○九一○○三八七八六號函各一份、戶籍謄本二份為證，且有本院向財
    政部財稅資料中心調閱之財產歸屬清單在卷可憑，本院依上開證據資料，堪信聲
    請人主張係為真實。被繼承人趙朕康既無任何繼承人，其親屬會議亦未於法定期
    限選定遺產管理人，是本件符合民法第一千一百七十八條規定，應由本院選任被
    繼承人趙朕康之遺產管理人。
四、本院審酌被繼承人趙朕康之繼承人，即近親（含其母親梁玉霞、姐趙麗華、弟左
    畯霖）均已拋棄繼承，且經本院函詢其願否擔任被繼承人之遺產管理人，其均函
    覆無意願，又財政部國有財產局台灣南區辦事處亦無意願擔任本件遺產管理人等
    情，亦有卷證資料在卷可稽。而曾劍虹律師係高雄律師公會登記願意擔任遺產管
    理人之人選，本院認具律師身分之人，不但具有法律規定之相關專業知識，其行
    止亦受有律師法之規範，是由其擔任被繼承人趙朕康遺產管理人，應稱妥適。爰
    選任曾劍虹律師為被繼承人趙朕康之遺產管理人，處理關於被繼承人趙朕康遺產
    之法律關係。
五、依民法第一千一百五十條前段，裁定如主文。
中      華      民      國    九十二    年      七      月     三十     日
                              臺灣高雄地方法院家事法庭
~B法      官  施柏宏
右為正本係照原本作成。
如對本裁定抗告，須於裁定送達後十日內向本院提出抗告狀。
中      華      民      國    九十二    年      七      月     三十     日
~B法院書記官  陳惠玲


司法院資訊處製作；財團法人民間司法改革基金會備份。
